【裁判字號】    89,上易,1939
【裁判日期】    891226
【裁判案由】    贓物
【裁判全文】
臺灣高等法院高雄分院刑事判決          八十九年度上易字第一九三九號
    上訴人
    即被告      乙○○
右上訴人因贓物案件，不服臺灣高雄地方法院八十九年度易字第一一八七號中華民國
八十九年九月廿一日第一審判決（起訴案號：臺灣高雄地方法院檢察署八十八年度偵
字第一三七五九號），提起上訴，本院判決如左：
      主      文
上訴駁回。
      事實及理由
一、本案經本院審理結果，認原審判決之認事用法及量刑，均無不當，應予維持，並
    引用原審判決書所記載之事實、證據及理由。
二、上訴人即被告乙○○上訴意旨雖又辯稱：是伊胞兄卓忠正拿鑰匙，要伊去地下室
    ，將該小客車開上來，伊並不知道是贓車云云。
三、惟查，被告並不否認該小客車，係其兄卓忠正所竊，而被告於八十八年五月廿九
    日二十時卅分，拿鑰匙前往開車時為警查獲，為被告所供承，並據證人即查獲被
    告之警員許志賢於原審具結證實，是被告明知該小客車為贓物，而予收受之事證
    明確，原審判決已述理由綦詳。上訴意旨任意否認明知為贓物而予收受，難認
    為有理由，應予駁回。
據上論斷，應依刑事訴訟法第三百六十八條、第三百七十三條，判決如主文。
本案經檢察官張其主到庭執行職務。
中    華    民    國     八十九     年      十二      月       二十六  日
                              臺灣高等法院高雄分院刑事第五庭
                                  審判長法官  吳水木
                                        法官  陳朱貴
                                        法官  洪慶鐘
右正本證明與原本無異。
不得上訴。
                                      書記官  陳金卿
中    華    民    國     八十九     年      十二      月    二十八      日
                                                                        Ｋ
附件
臺灣高雄地方法院刑事判決                        八十九年度易字第一一八七號
    公  訴  人  臺灣高雄地方法院檢察署檢察官
    被      告  乙○○  男四十歲（民國○○○年○月○○日生）
                        身分證統一編號：Ｚ000000000號
                        住高雄縣內門鄉大草埔十二號
右列被告因贓物案件，經檢察官提起公訴（八十八年度偵字一三七五九號），本院判
決如左：
    主  文
乙○○收受贓物，處拘役拾日，如易科罰金，以參佰元折算壹日。
所扣鑰匙壹支沒收。
    事  實
乙○○明知其兄卓忠正（另由臺灣高雄地方法院檢察署通緝中，未據起訴）於民國八
十八年五月間，在不詳地點所交付甲○○所有，於八十七年八月十八日二十三時，在
台南市安平區○○○街三七二巷一八九弄底所失竊，車號為ＴＷ─九九二九號福特自
小客車一部，及其上所懸掛丙○○所有於八十七年八月二十五日三時，在高雄市○○
區○○路統聯客運的停車場所失竊，號碼為ＶＴ─七七七二號車牌二面均為贓物，竟
加以收受，並停放於高雄縣仁武鄉○○村○○○路一二○巷四號地下室內。嗣於八十
八年五月二十九日二十時三十分許，因車輛占用他人停車位，經民眾報警在前揭地下
室停車場查獲，當場並扣得鑰匙一支。案經高雄縣警察局仁武分局報請臺灣高雄地方
法院檢察署檢察官偵查起訴。
    理  由
一、訊據被告乙○○坦認於查獲當時確持鑰匙欲使用該車，惟矢口否認犯有何贓物犯
    行，辯稱：該車鑰匙是伊兄長卓忠正於當日在高雄縣岡山交流道交付予伊，因卓
    忠正向伊表示車子停放在別人的停車位，故委由伊將車開至路旁停放，伊並不知
    該車為贓車云云。惟查：被告查獲之經過，業據證人即查獲之員警許志賢於審理
    中證述：因該車停放在別人的停車位上，經民眾報案後，伊即至現場，發現車輛
    似尚在使用，故決定埋伏在該處，不多久被告即持鑰匙來開車等語明確，衡情被
    告苟非常常使用該車，車輛為何狀況尚屬良好，且警方一經埋伏，即能查獲被告
    正欲使用，足認被告僅是欲駕駛之際被查獲，所辯僅是首次替卓忠正移動車輛等
    語，純屬卸責之詞，不足採信。又前揭車輛及車牌均屬贓物，亦據被害人甲○○
    、丙○○於警訊中陳稱屬實，復有贓物認領保管單、「車輛竊盜、車牌失竊資料
    個別查詢報表─查詢車輛認可資料」各二紙附卷可佐。本件事證明確，被告犯行
    已堪認定。
二、核被告所為，係犯刑法第三百四十九條第一項之收受贓物罪。被告一收受贓物之
    行為，同時收受車輛及車牌等二項贓物，為想像競合犯，應從一重處斷。爰審酌
    被告犯罪之手段、對被害人所生損害、犯罪後態度等一切情狀，處如主文所示之
    刑，併諭知易科罰金之折算標準，以資懲儆。所扣物品除由被害人領取部分，餘
    鑰匙一支係被告所有犯罪所得之物，業據被告供明在卷，爰依刑法第三十八條第
    一項第三款之規定宣告沒收。
據上論斷，應依刑事訴訟法第二百九十九條第一項前段，刑法第三百四十九條第一項
第五十五條、第四十一條、第三十八條第一項第三款，罰金罰鍰提高標準條例第一條
前段、第二條，判決如主文。
中      華      民      國    八十九    年      九      月    二十一    日
                              臺灣高雄地方法院刑事第三庭
                                  法  官    古振暉
右正本證明與原本無異。
如不服本判決，應於判決送達後十日內，向本院提出上訴狀。
                                  書記官    馮欽鳳
中    華    民    國      八十九      年      九      月     二十五     日
附錄本案論罪科刑法條全文：
刑法第三百四十九條第一項：收受贓物者，處三年以下有期徒刑、拘役或五百元以下
                          罰金。


司法院資訊處製作；財團法人民間司法改革基金會備份。
